【裁判字號】    97,訴,1155
【裁判日期】    970805
【裁判案由】    毒品危害防制條例
【裁判全文】
臺灣高雄地方法院刑事判決              97年度訴字第1155號
公  訴  人  臺灣高雄地方法院檢察署檢察官
被      告  甲○○
                    （現於台灣高雄第二監獄執行中）
上列被告因違反毒品危害防制條例案件，經檢察官提起公訴（97
年度毒偵字第3923號），本院合議庭裁定改依簡式審判程序審理
，並判決如下：
    主    文
甲○○施用第一級毒品，累犯，處有期徒刑拾壹月；扣案海洛因
壹包（驗後淨重零點零貳貳公克）沒收銷燬。
    事    實
一、甲○○前因施用毒品案件，經本院裁定令入戒治處所施以強
    制戒治，於民國95年2 月20日執行完畢釋放，並經臺灣高雄
    地方法院檢察署檢察官於同年月22日為不起訴處分確定；另
    於80年間因違反麻醉藥品管理條例案件，經分別判處應執行
    有期徒刑5 年6 月、5 月，應執行有期徒刑5 年8 月確定，
    上開2 案接續執行，嗣經假釋出監，並因違反肅清煙毒條例
    等案件而撤銷假釋，經本院以86年度訴字第301 號判處應執
    行有期徒刑4 年確定，並接續執行上開撤銷假釋後之殘刑3
    年8 月12日及違反肅清煙毒條例刑期，而於91年4 月10日因
    縮短刑期假釋出監，於94年5 月20日保護管束期滿未經撤銷
    假釋視為執行完畢。
二、詎甲○○仍基於施用第一級毒品海洛因及第二級毒品甲基安
    非他命、安非他命之犯意，於97年4 月18日下午4 時許，在
    其位在高雄市新興區○○○路63巷20弄3 號住處，以將第一
    級毒品海洛因、第二級毒品甲基安非他命、安非他命一起捲
    菸吸食之方式，同時施用海洛因、甲基安非他命、安非他命
    1 次。嗣為警於同日下午5 時許，在其上開住處實施拘提時
    ，當場扣得第一級毒品海洛因1 包（驗前淨重0.030 公克、
    驗後淨重0.022 公克），並經其同意採集尿液送驗後，結果
    呈嗎啡、甲基安非他命、安非他命陽性反應而查獲。
三、案經高雄市政府警察局苓雅分局報請臺灣高雄地方法院檢察
    署檢察官偵查起訴。
    理    由
一、被告甲○○所犯為死刑、無刑徒刑或最輕本刑為3 年以上有
    期徒刑以外之罪，其於準備程序中就被訴事實為有罪之陳述
    ，經法官告知簡式審判程序之旨，並聽取公訴人之意見後，
    依刑事訴訟法第273 條之1 第1 項規定，裁定由受命法官獨
    任進行簡式審判程序，合先敘明。
二、上揭事實，業據被告於本院審理時坦承不諱，且被告經警採
    尿送請高雄市立凱旋醫院、高雄醫學大學附設中和紀念醫院
    檢驗結果，呈嗎啡、可待因、甲基安非他命、安非他命陽性
    反應，有凱旋醫院97年4 月28日濫用藥物尿液檢驗報告、高
    雄醫學院編號970722號檢驗報告、尿液代碼與姓名對照表各
    1 份在卷可憑，並有海洛因1 包扣案可證，足認被告之自白
    係與事實相符，堪予採信。從而，本案事證明確，被告犯行
    洵堪認定。
三、按觀察、勒戒或強制戒治執行完畢釋放後，5 年內再犯毒品
    危害防制條例第10條施用毒品之罪者，應依法追訴，毒品危
    害防制條例第23條第2 項定有明文。查被告前因施用毒品案
    件，經送戒治後而於95年2 月20日執行完畢釋放，有臺灣高
    等法院被告前案紀錄表1 份在卷可參。是被告於上開戒治執
    行完畢釋放後，5 年內再犯本案施用第一、二級毒品罪行，
    依前開法條之規定，應依法追訴，本院自得依法論罪科刑。
四、查海洛因、甲基安非他命、安非他命分別係毒品危害防制條
    例第2 條第2 項所稱之第一級與第二級毒品，不得持有、施
    用，被告持以施用，核其所為，係犯違反毒品危害防制條例
    第10條第1 項之施用第一級毒品罪及同條第2 項之施用第二
    級毒品罪。被告持有第一級、第二級毒品後進而施用，其持
    有毒品之低度行為，為施用之高度行為所吸收，不另論罪。
    被告係以一施用行為，同時施用第一、二級毒品（一行為同
    時施用安非他命及甲基安非他命部分，為同種想像競合；又
    起訴書雖未記載被告施用安非他命部分之犯行，惟此部分已
    經公訴人於準備程序當庭補充，又與上述論罪科刑部分有裁
    判上一罪關係，為起訴效力所及，本院自應併予審究。），
    為想像競合犯，應依刑法第55條規定，從一重論以施用第一
    級毒品罪。被告有上述論罪科刑前科，而於94年5 月20日執
    行完畢，有卷附臺灣高等法院被告前案紀錄表可按，其受有
    期徒刑執行完畢，5 年以內故意再犯有期徒刑以上之罪，為
    累犯，應依法加重其刑。爰審酌被告有違反麻醉藥品管理條
    例、毒品危害防制條例等犯罪科刑紀錄，素行不良，且有多
    次施用毒品前科，仍再犯本案，顯未能戒絕毒癮，敗壞社會
    風氣；惟終能坦承犯行，態度尚可，及其施用毒品僅係戕害
    自身，尚未害及他人等一切情狀，量處如主文所示之刑，以
    資懲儆。
五、扣案之白色粉末（驗前淨重0.030 公克、驗後淨重0.022 公
    克）送驗結果，呈海洛因陽性反應，有高雄市立凱旋醫院97
    年5 月12日濫用藥物成品檢驗鑑定書1 份附卷可佐，是該扣
    案粉末係屬毒品海洛因無訛；又包裝前揭毒品之夾鏈袋，殘
    留有上述毒品且無法析離，應與毒品同視，爰均依毒品危害
    防制條例第18條第1 項前段規定，不問屬於犯人與否，均宣
    告沒收銷燬之；而鑑驗耗損部分，既已滅失，自無庸再為沒
    收銷燬之諭知。
六、據上論斷，應依刑事訴訟法第273 條之1 第1 項、第299 條
    第1 項前段，毒品危害防制條例第10條第1 項、第2 項、第
    18條第1 項前段，刑法第11條、第55條、第47條第1 項，判
    決如主文。
本案經檢察官乙○○到庭執行職務。
中    華    民    國    97    年    8     月    5     日
                  鳳山刑事第二庭  法  官  洪珮婷
以上正本證明與原本無異。
如不服本判決應於收受本判決後10日內向本院提出上訴書狀，並
應敘述具體理由，如未敘述上訴理由者，應於上訴期間屆滿後20
日內補提理由書狀於本院（均須按他造當事人之人數附繕本）「
切勿逕送上級法院」。
中    華    民    國    97    年    8     月    5     日
                                  書記官  賴朱梅
附錄本件判決論罪科刑法條：
毒品危害防制條例第10條
施用第一級毒品者，處6 月以上5 年以下有期徒刑。
施用第二級毒品者，處3 年以下有期徒刑。


司法院資訊處製作；財團法人民間司法改革基金會備份。
